臺灣板橋地方法院刑事判決　　　　　　　　　　　　　　九十一年度易字第五七號
　　公　訴　人　臺灣板橋地方法院檢察署檢察官
　　被　　　告　丁○○　男　三.
右列被告因竊盜等案件，經檢察官提起公訴（九十年度偵緝字第一三四四號），及移
送併辦（臺灣臺北地方法院檢察署九十一年度偵字第一九三五號、同署九十一年度偵
字第一七八七０號、同署九十一年度偵字第一八七五二號），本院判決如左：
    主  文
丁○○連續竊盜，累犯，處有期徒刑壹年，如附表所示之機車鑰匙貳支均沒收；又對
於公務員依法執行職務時，施強暴，累犯，處有期徒刑捌月。應執行有期徒刑壹年陸
月，如附表所示之機車鑰匙貳支均沒收。
    事  實
一、丁○○前曾涉犯竊盜、妨害公務、違反前肅清煙毒條例（現已修正為毒品危害防
    制條例）、違反前麻醉藥品管理條例（現已修正為管制藥品管理條例）等案件，
    其中於民國（下同）八十八年間，因違反毒品危害防制條例案件，經本院判處有
    期徒刑四月確定，甫於八十九年三月十五日執行完畢，猶不知警惕，於九十年八
    月二十二日上午九時許，在臺北縣中和市○○路三六巷二之一號附近防火巷內，
    見不詳人士持有之車牌號碼ＲＦＺ─５２０號輕型機車（該機車係車主乙○○於
    九十年八月十四日下午五時許，在臺北縣中和市○○路六七一號前失竊者），停
    放於路旁有機可乘，竟意圖為自己不法之所有，以自備機車鑰匙發動該機車，旋
    逕行騎乘離去，而竊取該機車得手，同日上午十時四十五分許，丁○○騎乘該機
    車行經同市○○路與福祥路交岔口暫停等待紅燈號誌變換之際，適有警員戊○○
    發現該機車係他人申報失竊之贓車，即上前出示證件要求丁○○下車受檢，丁○○先藉故拒絕受檢，旋趁機下車逃逸離去，戊○○見狀乃緊隨其後追捕，詎丁○○竟基於妨害公務之犯意，持其所有機車安全帽一頂擲向戊○○頭部，而對依法
    執行查緝犯罪職務之警員施以強暴，戊○○及時閃避後，隨即取出配槍對空擊發
    示警，丁○○則繼續奔逃進入同市○○路三七巷一號之「百成汽車商行」店內，
    惟因戊○○仍於後方追趕，丁○○乃隨手拿取該店之引擎積碳清洗機一個擲向戊○○，而接續對依法執行查緝犯罪職務之警員施以強暴，戊○○見情況已甚急迫
    ，即以左手抵擋上開清洗機，並以右手持其配槍朝丁○○腳部擊發子彈，旋擊中
    丁○○右腳膝部，丁○○因而不支跌坐於該店門口，戊○○始通知其同仁前來支
    援合力逮捕丁○○，嗣丁○○經警移送臺灣板橋地方法院檢察署由檢察官偵訊諭
    令具保外出後，猶不知悛悔，復承前同一竊盜之概括犯意，於九十一年一月十六
    日凌晨一時許，在臺北市○○路與西藏路交岔口附近，以自備機車鑰匙發動甲○○所有並停放於該處之車牌號碼ＡＵＰ─８１２號重型機車，旋逕行騎乘離去，
    而竊取該機車得手，同日凌晨四時三十分許，丁○○騎乘該機車行經臺北市○○○路一三二巷與林森北路八五巷交岔口之際，為警攔檢查獲，並扣得其所有供竊
    取該機車所用之機車鑰匙一把，惟丁○○經警移送臺灣臺北地方法院檢察署由檢
    察官偵訊諭令飭回後，仍不知悛悔，又承前同一竊盜之概括犯意，於九十一年八
    月三日，在臺北市○○路一四０號一樓之「詮晟通訊行」內，趁該通行店員蔡文
    溱不注意之際，徒手竊取行動電話一具（廠牌：摩托羅拉、款式；Ｖ八０八八、
    機身序號：000000000000000號），得手後，於同日晚間六時十
    分許，偕同其胞弟丙○○（另案由臺灣臺北地方法院檢察署檢察官偵辦）返回該
    通訊行，將甫竊得之該具行動電話出售予不知情之蔡文溱，其後，再承前同一竊
    盜之概括犯意，於九十一年八月九日晚間七時許，在臺北縣板橋市○○路與三民
    路交岔口，以自備機車鑰匙發動不詳人士持有並停放於該處之車牌號碼ＧＦＶ─
    ２０３號重型機車（該機車係車主陳政治於九十一年八月九日凌晨二時許，在臺
    北縣中和市○○路九九九巷內失竊者），旋逕行騎乘離去，而竊取該機車得手，
    同日晚間十時二十二分許，丁○○騎乘該機車赴上開「詮晟通訊行」接洽販售中
    古行動電話事宜之際，為該通訊行店員蔡文溱發覺有異報警當場查獲，並扣得其
    所有供竊取上開機車（即車牌號碼ＧＦＶ─２０３號重型機車）之機車鑰匙一把
    。
二、案經臺北縣政府警察局中和分局報請臺灣板橋地方法院檢察署檢察官偵查起訴，
    暨臺北市政府警察局中山分局、萬華分局報請臺灣臺北地方法院檢察署檢察官移
    送本院併案審理。
    理  由
一、訊據被告丁○○對於其竊取車牌號碼ＡＵＰ─８１２號、ＧＦＶ─２０３號機車
    及行動電話等犯行，固坦承不諱，惟矢口否認其餘犯行，辯稱：伊當時係向一真
    實姓名年籍不詳綽號「阿龍」之人，借用上開車牌號碼ＲＦＺ─５２０號機車，
    嗣騎乘該機車途中，突遇戊○○前來稱該機車為贓車，並要求伊赴警局查證，因
    戊○○未著制服亦未出示證件，乃逕將戊○○推開下車逃跑離去，旋遭戊○○槍
    擊中彈，並未竊取該輛機車，亦未以安全帽或其他物品丟擲戊○○云云。經查：
    前揭被告竊取車牌號碼ＡＵＰ─８１２號、ＧＦＶ─２０３號機車及行動電話之
    犯罪事實，業據被告於警訊、偵查及本院審理時坦承不諱，核與被害人甲○○、
    陳政治、蔡文溱於警訊時指述之情節相符，贓物認領保管收據影本三紙、車籍作
    業系統─查詢認可資料一份、車輛車牌失竊作業─查獲車輛認可資料影本一份、
    車輛失竊尋獲證明單影本一紙、車輛車牌失竊作業─查獲車輛認可資料影本一份
    、臺北市政府警察局中山分局解送人犯報告書一份、臺北市政府警察察局萬華分
    局刑事案件報告書影本一份附卷可稽，堪信被告此部分自白確與事實相符；次前
    揭被告竊取車牌號碼ＲＦＺ─５２０號機車之犯罪事實，業據被告於警訊時及偵
    查中供明在卷，核與被害人乙○○於警訊時指述之情節相符，並有贓物認領保管
    收據影本一紙、車輛失竊尋獲證明單影本一紙、車輛竊盜個別查詢報表一份附卷
    足憑堪認被告於警訊時及偵查中就此部分自白之內容，確與事實相符，至被告於
    本院審理時雖翻異前供改稱其當時係向「阿龍」借用該輛機車云云，惟其迄仍無
    法指出「阿龍」之年籍資料或聯絡方法等任何相關線索以供本院查證，其辯詞是
    否確與實情相符，已非無疑，且被告嗣騎乘該機車遇警員戊○○上前告稱該機車
    為贓車並要求查證之際，即棄車逃逸離去等客觀事態，迭據被告於警訊、偵查及
    本院審理時供述無訛，倘被告當時果係向友人借得該機車騎乘使用，衡情理應當
    場向警員說明原委，甚且可即時聯絡友人以供警員查證，詎竟逕自棄車逃逸離去
    ，益徵其上開翻異前供所為辯解，純屬事後圖卸推托之詞，殊不足採為有利認定
    之依據；再前揭被告對依法執行查緝犯罪職務警員施以強暴之犯罪事實，迭據證
    人即當時負責追捕被告之臺北縣政府警察局中和分局中和派出所警員戊○○於警
    訊、偵查及本院調查時到庭證述綦詳，且被告騎乘上開車牌號碼ＲＦＺ─５２０
    號機車遇警員戊○○上前告稱該機車為贓車並要求查證之際，乃迅速下車逃逸，
    並將安全帽擲向戊○○（未擊中）等情，業據被告於警訊時及偵查中一致供明在
    卷，核與證人戊○○證述之情節相符，而被告嗣逃竄至上開「百成汽車商行」後
    ，乃遭戊○○開槍擊中其右腳膝蓋予以逮捕等情，復據被告於本院調查時供明在
    卷，足見本件查緝警員戊○○追捕被告過程中，確有屢遭被告以強暴手段攻擊之
    急迫情形，否則戊○○焉有持其配槍朝被告腳部擊發之必要？況當時被告既已逃
    竄至上開汽車商行，戊○○欲加以逮捕實非困難，倘非被告一再拒捕施以強暴，
    戊○○又何須自招風險槍擊被告？據此，本院因認證人戊○○證述內容確與事實
    相符，而被告前開辯解，顯屬事後圖卸推托之詞，委無足採。綜上所述，本案件
    事已臻明確，被告犯行洵堪認定。
二、核被告所為，係犯刑法第三百二十條第一項之竊盜罪及同法第一百三十五條第一
    項之妨害公務（對依法執行職務公務員施強暴）罪；其先後多次竊盜犯行，時間
    緊接，犯罪構成要件相同，所犯罪名又屬同一，顯係基於概括犯意反覆而為，為
    連續犯，應依刑法第五十六條規定論以一罪並加重其刑；至其所犯上開二罪間，
    犯意各別，行為互殊，應分論併罰。公訴人雖未就如事實欄所載被告竊取車牌號
    碼ＡＵＰ─８１２號、ＧＦＶ─２０３號機車及行動電話等部分提起公訴，惟該
    等部分與原起訴論罪之竊盜部分，既具有連續犯之裁判上一罪關係，依審判不可
    分原則，乃為起訴效力所及，本院自得併予審判。末查被告於八十八年間，因
    違反毒品危害防制條例案件，經本院判處有期徒刑四月確定，甫於八十九年三月
    十五日執行完畢，有臺灣高等法院檢察署刑案紀錄簡覆表一份附卷足憑，其於五
    年內再犯本案有期徒刑以上之罪，為累犯，應依刑法第四十七條規定遞加重其刑
    。爰審酌被告為圖謀不法私利，竟恣意多次竊取他人財物，且為脫免逮捕而對依
    法執行查緝職務警員施強暴，非但使被害人無端蒙受諸多損失及不便，亦嚴重危
    害社會治安，此外，並參酌其犯罪手段、所竊財物價值不菲及犯罪後猶飾詞狡辯
    部分犯行態度不佳等一切情狀，分別量處如主文所示之刑，並定其應執行刑，以
    示懲戒。
三、如事實欄所載由警方查扣之機車鑰是二把，係被告所有供其竊取上開車牌號碼Ａ
    ＵＰ─８１２號及ＧＦＶ─２０３號機車所用之物，業據其供明在卷，並有臺北
    市政府警察局中山分局解送人犯報告書一份、臺北市政府警察察局萬華分局刑事
    案件報告書影本一份附卷可稽（該等機車鑰匙由警方查扣後尚未送入贓物庫），
    爰依刑法第三十八條第一項第二款規定宣告沒收。至如事實欄所載被告竊取車牌
    號碼ＲＦＺ─５２０號輕型機車所用之機車鑰匙一把及安全帽一頂、引擎積碳清
    洗機一個，雖分別係被告竊取機車及對依法執行查緝犯罪職務警員施強暴所用之
    物，惟該等物品均未經警方查扣，亦無積極證據足資證明確係被告所有之物，爰
    不予宣告沒收，併此敘明。
四、臺灣臺北地方法院檢察署檢察官併辦意旨（九十一年度偵字第一七八七０、一八
    七五二號）另以：被告於九十一年五月間，在臺北縣板橋市，以自備機車鑰匙一
    把，竊取車牌號碼不詳之重型機車一輛，同年六月間，與其胞弟丙○○（業經檢
    察官另行提起公訴）共同騎乘該輛機車，至臺北市○○街○○路人財物及現金七
    百元，嗣將該機車棄置於不詳地點，同年月間，復以上述相同手法，竊取車牌號
    碼不詳之重型機車一輛，再騎乘該輛機車至臺北市○○街附近，搶奪路人之財物
    及現金一千元，嗣將該輛機車棄置於臺北縣板橋市某處，同年七月間，又與丙○○共同騎乘前揭車牌號碼ＧＦＶ─２０３號重型機車，至臺北市○○路附近，搶
    奪路人財物及現金四千元，因認被告涉有竊盜及搶奪罪嫌云云（原併辦意旨中，
    關於被告竊取車牌號碼ＧＦＶ─２０３號機車及行動電話部分，業經本院併予審
    判，詳如上述）。惟查：(1)併辦意旨所指被告竊取上開不詳車牌號碼機車（二輛
    ）之犯行，除被告自白外，並無任何補強證據足以佐證（被告胞弟丙○○於警訊
    時及偵查中迭次堅陳其並不知悉被告竊取機車之事，核與被告於警訊時及偵查中
    供述之情節相符），且該等機車車牌號碼不詳，嗣並遭被告棄置於不詳地點，迄
    仍未見尋獲，無從循線查證該等機車是否確有失竊之情形，而本院迄查又無其他
    積極證據足資佐證被告確有此部分竊盜犯行，揆諸刑事訴訟法第一百五十六條第
    二項規定，自難憑被告單一自白遽認其成立此部分竊盜罪責，被告既未能成立此
    部分竊盜罪責，其與前揭起訴論部分乃不生何等裁判上一罪關係，本院無從併予
    審判，應退由檢察官另行偵辦；(2)併辦意旨雖認被告涉有上述搶奪犯行，並認其
    搶奪犯行與前揭事實欄所載被告竊取車牌號碼ＧＦＶ─２０３號重型機車之犯行
    ，具有牽連犯之裁判上一罪關係，惟被告竊取該輛機車僅係供自身代步之用，嗣
    因偶見行人徒步行走，認有機可乘，始臨時起意下手搶奪財物等節，業據被告於
    偵查中及本院審理時供明在卷（參見卷附臺灣臺北地方法院檢察署九十一年度偵
    字第一七八七０號偵查卷影本第七四頁、本院九十一年十月二十五日審判筆錄第
    三頁），足見被告竊取上開機車與其嗣後搶奪路人財物間，並無何等方法結果之
    裁判上一罪關係，其所涉此部分搶奪犯行亦非本案起訴效力所及，本院無從併予
    審判，應退由檢察官另行偵辦。
五、臺灣板橋地方法院檢察署檢察官併辦意旨（九十一年度偵字第一八五０一、第一
    九二０二號）略以：被告與其胞弟丙○○共同意圖為自己不法之所有，並基於搶
    奪之概括犯意，連續於：(1)九十一年六月二十三日晚間十一時許，在臺北縣板橋
    市○○街五十巷五號前，搶奪被害人陳張金枝所有之手提袋一個（內有行動電話
    一具、信用卡一枚、國民身分證一枚、金項鍊一條、現金一千二百元）；(2)九十
    一年七月十八日晚間八時二十分許，在臺北市○○街七二巷二之一號前，搶奪被
    害人彭岳蘇所有之錢包一個（內有警察服務證一枚、國民身分證一枚、健保卡一
    枚、金融卡五枚、現金三千元）；(3)九十一年八月三日中午十二時許，在臺北市
    ○○街一五九巷口，搶奪被害人陳穎君所有之行動電話一具；因認被告涉有搶奪
    罪嫌云云。經查：併辦意旨係認被告所涉此部分搶奪犯行與前述理由欄四所示之
    搶奪犯行間，具有連續犯之裁判上一罪關係，而移由本院併案審理，惟理由欄四
    所示之搶奪犯行並非本案起訴效力所及，既已如上述，則無論被告所涉此部分搶
    奪犯行與理欄四所示之搶奪犯行是否具有連續犯關係，均無從憑認此部分搶奪犯
    行為本案起訴論罪部分具有何等裁判上一罪關係，其既非本案起訴效力所及，本
    院自無從併予審判，應退由檢察官另行偵辦。
據上論斷，應依刑事訴訟法第二百九十九條第一項前段，刑法第五十六條、第三百二
十條第一項、第一百三十五條第一項、第四十七條、第五十一條第五款、第三十八條
第一項第二款，罰金罰鍰提高標準條例第一條前段，判決如主文。
本案經檢察官朱帥俊到庭執行職務
中      華      民      國      九十一      年    十一    月     八     日
                                        臺灣板橋地方法院刑事第二庭
                                            法  官  王  屏  夏
右正本證明與原本無異。
如不服本判決，應於判決送達後十日內向本院提出上訴狀。
                                            書記官  楊  璧  華
中      華      民      國      九十一      年    十一    月     八     日
附錄本案論罪科刑法條全文：
刑法第一百三十五條：
對於公務員依法執行職務時，施強暴脅迫者，處三年以下有期徒刑、拘役或三百元以
下罰金。
意圖使公務員執行一定之職務或妨害其依法執行一定之職務或使公務員辭職而施強暴
脅迫者亦同。
犯前二項之罪，因而致公務員於死者，處無期徒刑或七年以上有期徒刑；致重傷者，
處三年以上、十年以下有期徒刑。
刑法第三百二十條：
意圖為自己或第三人不法之所有，而竊取他人之動產者，為竊盜罪，處五年以下有期
徒刑、拘役或五百元以下罰金。
意圖為自己或第三人不法利益，而竊佔他人之不動產者，依前項之規定處斷。
前二項之未遂犯罰之。
附表：
 １ 如事實欄所載警方於九十一年一月十六日凌晨四時三十分許，在臺北市○○○路
    一三二巷與林森北路八五巷交岔口查獲被告之際，一併查扣之機車鑰匙一把（參
    見卷附臺北市政府警察局中山分局解送人犯報告書─警方查扣後尚未送入贓物庫
    ）。
 ２ 如事實欄所載警方於九十一年八月九日晚間十時二十二分許，在臺北市○○路一
    四０號一樓之「詮晟通訊行」內查獲被告之際，一併查扣之機車鑰匙一把（參見
    卷附臺北市政府警察察局萬華分局刑事案件報告書影本─警方查扣後尚未送入贓
    物庫）。
───────以下空白──────────────────────────
